臺灣板橋地方法院刑事判決　　　　　　　96年度訴字第3134號
公　訴　人　臺灣板橋地方法院檢察署檢察官
被　　　告　甲○○
　　　　　　　　　　（
上列被告因違反毒品危害防制條例案件，經檢察官提起公訴（九
十六年度毒偵字第五七二九號），被告於本院行準備程序中，就
被訴事實為有罪之陳述，經本院合議庭裁定由受命法官獨任進行
簡式審判程序審理，並判決如下：
    主  文
甲○○施用第一級毒品，累犯，處有期徒刑捌月；又施用第二級
毒品，累犯，處有期徒刑肆月。應執行有期徒刑拾月。
    事  實
一、甲○○前因施用毒品案件，經本院以九十三年度毒聲字第一
    一七七號裁定送觀察、勒戒後，認無繼續施用毒品之傾向，
    於民國九十四年六月二十七日執行完畢釋放出所，並由臺灣
    板橋地方法院檢察署檢察官於同年月二十八日以九十四年度
    毒偵緝字第二三六、二三七號為不起訴處分確定。復因竊盜
    案件，經本院以九十四年度易緝字第八一號判決判處有期徒
    刑八月確定，甫於九十五年四月十二日執行完畢（構成累犯
    ）。詎其仍不知悔改，明知海洛因、甲基安非他命分別經毒
    品危害防制條例列為第一、二級毒品，不得施用、持有，竟
    於上開觀察、勒戒執行完畢釋放後五年內，基於施用第一級
    毒品之犯意，於九十六年七月二十五日二十一時五十分至同
    日二十四時零分之間某時點，在臺北縣新莊市○○路七二○
    號住處，以將第一級毒品海洛因摻水放入注射針筒內再注射
    至體內之方式，施用第一級毒品一次；又基於施用第二級毒
    品之犯意，於同日晚上某時許，在上開地址，以將第二級毒
    品甲基安非他命放入吸食器內，下以火燒烤後。吸食其煙霧
    之方式，施用第二級毒品一次。嗣於同年月二十六日二十二
    時三十分許，在上址為警查獲，並扣得安非他命吸食器二組
    、玻璃球一個、分裝鏟一支及海洛因注射針筒四支。
二、案經臺北縣政府警察局新莊分局報告臺灣板橋地方法院檢察
    署檢察官偵查起訴。
    理  由
一、訊據被告甲○○對於上揭施用第一、二級毒品之犯行，業於
    審理中供認無諱，其為警採尿送驗結果，呈海洛因代謝物嗎
    啡類陽性反應及甲基安非他命類陽性反應，有臺灣檢驗科技
    股份有限公司九十六年八月二十日編號ＣＨ／二○○七／八
    ○四○六號濫用藥物尿液檢驗報告在卷可佐，被告自白核與
    事實相符，應堪採信。又被告前因施用毒品案件，經本院以
    九十三年度毒聲字第一一七七號裁定送觀察、勒戒後，認無
    繼續施用毒品之傾向，於九十四年六月二十七日執行完畢釋
    放出所，並由臺灣板橋地方法院檢察署檢察官於同年月二十
    八日以九十四年度毒偵緝字第二三六、二三七號為不起訴處
    分確定等情，有上開不起訴處分書、臺灣高等法院被告前案
    紀錄表在卷足憑。是被告於觀察、勒戒執行完畢釋放後五年
    內再犯本件施用毒品犯行，堪予認定。綜上，本件事證明確
    ，應依法論科。
二、按海洛因、甲基安非他命分別經毒品危害防制條例列為第一
    、二級毒品，不得施用、持有，核被告甲○○所為，係犯毒
    品危害防制條例第十條第一項施用第一級毒品罪、第二項施
    用第二級毒品罪。被告施用前持有毒品之低度行為，應為施
    用之高度行為所吸收，不另論罪。被告所犯上開二罪，犯意
    有別、行為互殊，應分論併罰。被告有事實欄所載之犯罪暨
    執行紀錄，有臺灣高等法院被告前案紀錄表在卷可參，其受
    徒刑之執行完畢五年以內故意再犯本案有期徒刑以上之二罪
    ，均為累犯，應依刑法第四十七條第一項規定加重其刑。爰
    審酌被告前經觀察、勒戒執行完畢釋放後，猶萌施用毒品犯
    意，漠視法令之禁制，恣意濫用毒品，兼衡其施用毒品動機
    、手段、坦承犯行之態度等一切情狀，分別量處如主文所示
    之刑，並定其應執行之刑，以資懲儆。扣案之安非他命吸食
    器二組、玻璃球一個、分裝鏟一支及海洛因注射針筒四支，
    被告否認為其所有，復無證據證明為被告所有供本件施用第
    一、二級毒品所用之物，故不予宣告沒收，附此敘明。
三、末按除被告所犯為死刑、無期徒刑、最輕本刑為三年以上有
    期徒刑之罪或高等法院管轄第一審案件者外，於前條第一項
    程序進行中，被告先就被訴事實為有罪之陳述時，審判長得
    告知被告簡式審判程序之旨，並聽取當事人、代理人、辯護
    人及輔佐人之意見後，裁定進行簡式審判程序，刑事訴訟法
    第二百七十三條之一第一項定有明文。查本件被告所犯，法
    定本刑非最輕本刑為三年以上有期徒刑之罪，且被告就被訴
    事實為有罪之陳述，經告知被告簡式審判程序之旨，被告及
    公訴人對於本件改依簡式審判程序審理亦均表示無意見，是
    本院即依前揭刑事訴訟法規定，裁定本件進行簡式審判程序
    ，附此敘明。
據上論斷，應依刑事訴訟法第二百七十三條之一第一項、第二百
九十九條第一項前段，毒品危害防制條例第十條第一項、第二項
、第二十三條第二項，刑法第十一條前段、第四十七條第一項、
第五十一條第五款，判決如主文。
中　　華　　民　　國　　96　　年　　12　　月　　31　　日
                  刑事第八庭    法　官  絲鈺雲
以上正本證明與原本無異
如不服本判決應於送達後10日內向本院提出上訴狀
                                書記官　蔡美如
中　　華　　民　　國　　96　　年　　12　　月　　31　　日
附錄本案論罪科刑法條全文：
毒品危害防制條例第十條
施用第一級毒品者，處六月以上五年以下有期徒刑。
施用第二級毒品者，處三年以下有期徒刑。
